【裁判字號】    99,豐簡上,401
【裁判日期】    990719
【裁判案由】    違反保護令等
【裁判全文】
臺灣臺中地方法院刑事判決           99年度豐簡上字第401號
上  訴  人  丙○○
即  被  告
上列上訴人因違反保護令等案件，不服本院豐原簡易庭99年度豐
簡字第147號中華民國99年4月1日第一審簡易判決（聲請簡易處
刑案號：臺灣臺中地方法院檢察署98年度偵字第20521號、99年
度偵字第126號），提起上訴，本院管轄之第二審合議庭判決如
下：
    主    文
上訴駁回。
    犯罪事實及理由
一、證據能力：按被告以外之人於審判外之陳述，雖不符刑事訴
    訟法第159條之1至第159條之4之規定，而經當事人於審判程
    序同意作為證據，法院審酌該言詞陳述或書面陳述作成時之
    情況，認為適當者，亦得為證據。當事人、代理人或辯護人
    於法院調查證據時，知有第159條第1項不得為證據之情形，
    而未於言詞辯論終結前聲明異議者，視為有前項之同意。刑
    事訴訟法第159條之5定有明文。查被告丙○○對於本案所引
    下述供述證據，至本案言詞辯論終結前，未聲明異議，亦不
    請求就證人行詰問，本院審酌卷內各該人員陳述時之情狀，
    均查無被違法取供或非出於自由意志之情形，相關書證亦查
    無違法取證或造假虛捏之情事，以之作為本案之證據，皆屬
    適當，依前揭規定，本判決以下所引用之卷內人證、書證均
    得為本案之證據。
二、本案經本院審理結果，認第一審判決認事、用法及量刑均無
    不當，應予維持，引用第一審判決書(含聲請簡易判決處刑
    書)記載之犯罪事實、證據及理由（如附件）。
三、上訴人即被告上訴意旨略以：就犯罪事實(一)部分，伊並未
    向甲○○為恐嚇之話語，亦未有拿起椅子作勢毆打甲○○之
    舉動，就犯罪事實(二)部分，伊並未砸壞電鍋，僅係將電鍋
    放置地上，又伊亦未以三字經辱罵乙○○○云云。經查：
（一）犯罪事實（一）部分，業據甲○○於本院證稱：「（問：
      98年6月28日下午2點多，被告是否向你要錢？)有」、「(
      問：當時你不想給他是否發生口角？）對」、「（問：後
      來被告跟你放什麼話？）說一些黑道的話，要修理我的話
      」、「（問：被告當時當場是不是跟你說「要讓你日子不
      好過、死得很難看」？）是的」等語，核與證人張志宏、
      黃盈潔於檢察官偵訊中證述被告確有作勢對甲○○持摔椅
      子等情相符（98年度偵字第20521號卷第7、8頁），參酌
      被告於警詢自承與張志宏並無糾紛、恩怨等語(警卷第8頁
      )，是自堪為被告此部分犯罪事實之證明。又被告於警詢
      先辯稱:伊就犯罪事實(一)部分僅係向甲○○要吃飯錢而
      己，並無對甲○○有何其它之言語、舉止云云，惟嗣於本
      院審理中又自承:「我只是雙手拿著椅子，作勢要拿起椅
      子」、「他打我，我才踹椅子出氣」等語，益見被告虛以
      掩飾犯行之情，被告所辯自不足採。
（二）犯罪事實（二）部分，業據證人乙○○○於檢察官偵訊中
      證述明確（同上偵卷第24、25頁），參酌證人乙○○○係
      被告之母，苟非確有其事，衡情證人乙○○○要無以該等
      不堪之三字經言詞虛以誣陷被告之必要，又被告否認砸毀
      電鍋，惟就其所辯，何以需將電鍋放置地上一節，被告僅
      泛稱：忘記了云云，益徵被告虛心矯飾之情。
（三）綜上所述，本案事證明確，被告上訴意旨否認犯行，自不
      足採。
四、從而，原審以被告罪證明確，就被告所犯恐嚇罪、違反保護
    令二罪，分別量處拘役30日、50日，並均諭知易科罰金之折
    算標準，及定應執行拘役60日，核其認事用法並無違誤，量
    刑亦屬妥適，被告猶執前詞，指摘原判決不當，上訴請求撤
    銷改判，為無理由，自應予駁回。
五、應依刑事訴訟法第455條之1第1項、第3項、第373條、第368
條，判決如主文。
中    華    民    國    99    年    7     月    19    日
                  刑事第十五庭  審判長法  官  江奇峰
                                      法  官  林學晴
                                      法  官  郭書豪
以上正本證明與原本無異。
不得上訴。
                                      書記官  陳美虹
中    華    民    國    99    年    7     月    19    日

司法院資訊處製作；財團法人民間司法改革基金會備份。
